# 子公司控股孙公司的同时母公司参股孙公司的合并报表处理

提问人：xiangxielouge 时间：2018-06-27 15:37:56
A公司是母公司，B公司是A的全资子公司，C公司是A和B本月刚刚收购的孙公司。B公司对C公司的股权比例是40%，A公司对C公司股权比例是11%。A公司授权B公司全权处理对C公司的业务，即B公司实际上构成对C公司的控股。请问陈版主在这种情况下合并报表如何处理？我个人认为是先由B按照40%的控股比例完成对C的合并，然后由A对B提交的合并报表再进行大合并（A和B均有其他子/孙公司需要合并）。但是当A合并B时，对于如何处理对C的11%投资比不知如何下手。。

回答人：chenyiwei
你的理解基本合理。在A合并B时，对B合并报表层面的少数股东损益中对应于A在C中的11%持股的部分应从少数股东损益调整回归属母公司股东的损益；对B合并报表的少数股东权益中对应于A在C中的11%持股的部分，则首先与A对C的投资成本抵销，差额部分为合并后的留存收益等净资产变动形成，从少数股东权益转入留存收益。